JUAN IGNACIO HERNÁNDEZ FESER

Desarrollador FullStack

+54 291 5275097 jihernandezfeser@gmail.com

www.linkedin.com/in/juan-ignacio-hernandez-feser/

juanhernandezfeser.github.io/MyPortfolio/

PERFIL PROFESIONAL

Desarrollador FullStack con más de 3 años de experiencia en diseño y desarrollo de soluciones. Habilidad para liderar equipos en la entrega de proyectos dentro de los plazos, manteniendo altos estándares de calidad. Experto en software de desarrollo de aplicaciones web. Interesado en contribuir con soluciones sostenibles e innovadoras.

EDUCACIÓN

Tecnicatura Superior en Computación con Orientación Administrativa | 2020 -

Ingeniería en Sistemas | 2015 - 2020

Universidad Nacional del Sur – Bahía Blanca, Argentina

Universidad Nacional del Sur – Bahía Blanca, Argentina

EXPERIENCIA PROFESIONAL

Desarrollador FullStack

Buenos Aires, Argentina Octubre 2024 - Presente

Geosystem S.A.

- Participé en proyectos relacionados con la cartografía de las provincias de Chaco, Cordoba y en CABA utilizando QGIS y Python.
- Coordiné con analistas y diseñadores para asegurar la implementación efectiva de especificaciones de diseño.
- Realicé presentaciones a clientes y partes interesadas, logrando un aumento en la satisfacción de los mismos.
- Contribuí en la redacción y revisión de documentación de los proyectos garantizando el cumplimiento de las normativas.

Desarrollador FullStack

Paradigma del Sur S.A.

Bahía Blanca, Argentina Octubre 2022 - Marzo 2024

- Participé en la planificación, diseño y desarrollo de más de 25 proyectos web, comerciales y públicos.
- Colaboré con clientes para definir nuevos requisitos del proyecto de manera satisfactoria.
- Contribuí en la redacción y revisión de documentación de los proyectos garantizando el cumplimiento de las normativas.

HABILIDADES

Trabajo en equipo

Python

• SQL

Pack Office

Javascript

• QGIS

• GIT

• HTML

• Django Rest Framework

WordPress

• SSH

Flask

IDIOMAS

Español: Nativo Inglés: Avanzado Portugués: Básico